【裁判字號】    98,竹簡聲,80
【裁判日期】    980504
【裁判案由】    停止強制執行
【裁判全文】
臺灣新竹地方法院民事裁定            98年度竹簡聲字第80號
聲  請  人  乙○○
相  對  人  甲○○
代  理  人  呂榮海律師
上列當事人間聲請停止執行事件，本院裁定如下：
  主  文
聲請駁回。
  理  由
一、按原法院或審判長或抗告法院得在抗告事件裁定前，停止原
    裁定之執行或為其他必要處分；又按強制執行程序開始後，
    除法律另有規定外，不停止執行；有回復原狀之聲請，或提
    起再審或異議之訴，或對於和解為繼續審判之請求，或提起
    宣告調解無效之訴、撤銷調解之訴，或對於許可強制執行之
    裁定提起抗告時，法院因必要情形或依聲請定相當並確實之
    擔保，得為停止強制執行之裁定，民事訴訟法第491條第2項
    、強制執行法第18條固分別定有明文。惟強制執行法第18條
    第2項規定所謂「許可強制執行之裁定」者，係指假扣押、
    假處分等保全程序裁定以外其他經法院許可其強制執行之非
    訟裁定而言，最高法院87年度臺抗字第427號裁定意旨參照
    。是以，如債務人並未聲請回復原狀、提起再審或異議之訴
    、對於和解為繼續審判之請求、提起宣告調解無效之訴、撤
    銷調解之訴，或對於假扣押、假處分等保全程序裁定以外其
    他經法院許可其強制執行之非訟裁定提起抗告者，既與強制
    執行法第18條第2項規定之要件不合，自不得聲請停止執行
    ，亦不得再據民事訴訟訟法第491條第2項之規定為停止執行
    之聲請。
二、本件聲請意旨略以：本院因票號AF0000000號及AF0000000號
    等支票影本背面載有聲請人「乙○○」之簽名，而以本院98
    年度裁全字第401號假扣押裁定准以相對人供擔保後對聲請
    人進行98年度司執全字第159號假扣押之強制執行，惟上開
    支票之簽名係偽造，聲請人業已對本院98年度裁全字第401
    號假扣押裁定提起抗告，爰依民事訴訟法第491條第2項之規
    定聲請停止系爭假處分之執行云云。
三、經查，聲請人主張之上開事實，固經本院調取98年度裁全字
    第401號、98年度執全字第159號卷宗核閱無訛，惟聲請人並
    未聲請回復原狀或異議之訴，有本院民事紀錄科查詢表1紙
    在卷可稽，且本院98年度裁全字第401號假 扣押裁定亦非強
    制執行法第18條第2項規定之「許可強制執行之裁定」，依
    前揭說明，本件之聲請既已與強制執行法第18條第2項之要
    件不符，而不得聲請停止執行，況且本院並非上開98年度裁
    全字第401號假扣押裁定之原法院及抗告法院，是聲請人再
    本於民事訴訟法第491條第2項之規定為停止執行之聲請，於
    法不合，應予駁回。
四、依強制執行法第30條之1 、民事訴訟法第220 條，裁定如主
    文。
中    華    民    國    98    年    5    月    4    日
                  民事第二庭  法  官  羅惠雯
以上正本係照原本作成。
如對本裁定抗告須於裁定送達後10日內向本院提出抗告狀。
中    華    民    國    98    年    5    月    7    日
                              書記官  鍾佩芳


司法院資訊處製作；財團法人民間司法改革基金會備份。
